臺灣板橋地方法院刑事判決　　　　　　　 94年度易字第407號
公　訴　人　臺灣板橋地方法院檢察署檢察官
被　　　告　乙○○
上列被告因竊盜案件，經檢察官聲請以簡易判決處刑（93年度偵
字第16653 號、第19597 號）及移送併辦（94年度偵字第356 號
），本院認不得以簡易判決處刑，改依通常程序審理，並依簡式
審判程序判決如下：
    主  文
乙○○連續攜帶兇器竊盜未遂，累犯，處有期徒刑捌月。扣案之
鑰匙壹支、扳手貳支，均沒收之。
    事  實
一、乙○○前於民國90年間因竊盜案件，經本院以90年度易字第
    127 號判處有期徒刑5 月確定，已於91年2 月19日縮刑期滿
    執行完畢；另於90年間復因竊盜案件，經本院以90年度重簡
    字第1048號判處有期徒刑4 月確定，亦已於92年2 月9 日執
    行完畢。詎仍不知悔改，竟與許西村（前經本院以93年度簡
    字第5926號判處拘役50日，如易科罰金以銀元300 元折算1
    日在案）基於意圖為自己不法所有之犯意聯絡，於93年10月
    15日21時30分許，在臺北縣三重市○○○路○ 段之堤岸旁，
    持許西村所有之鑰匙1 支，共同竊取丙○○所有、車號CHY-
    470 號重型機車，得手後供其等作為代步使用。嗣於同日23
    時許，許西村駕駛上開機車，後載乙○○，行經臺北縣三重
    市○○○路○ 段64號前，為警攔撿查獲，並扣得許西村所有
    、供其等實施上開竊行所用之鑰匙1 支。
二、乙○○承前竊盜之概括犯意，且與真實姓名年籍不詳、綽號
    「阿牛」之成年男子基於意圖為自己不法所有之犯意聯絡，
    於93年12月5 日12時15分許，在臺北縣蘆洲市○○路323 巷
    18之4 號前，共同徒手將甲○○所有之不鏽鋼管2 支，搬上
    乙○○向不知情之不詳姓名老闆娘所借用之三輪車上而竊取
    之。得手後正欲離開現場之際，為甲○○所發現，報警當場
    查獲，並扣得上開三輪車1 台。
三、乙○○承前竊盜之概括犯意，於93年12月24日15時30分許，
    在臺北縣蘆洲市○○路333 之7 號前，持其所有、客觀上可
    供兇器使用之扳手2 支，著手拆卸許蘭香所有、車號WQ-400
    7 號自用小貨車之後欄板及左右兩側欄板，擬竊取該欄板，
    甫將後欄板拆下並置於車旁地面，正在拆卸其他欄板之際，
    適為李日平發現而報警，經警趕往現場，於同日16時50分許
    當場查獲，並扣得乙○○所有、供其實施上開竊行所用之扳
    手2 支，始未得逞。
四、案經臺北縣政府警察局蘆洲分局報請臺灣板橋地方法院檢察
    署檢察官偵查終結後聲請以簡易判決處刑，及臺北縣政府警
    察局蘆洲分局報請臺灣板橋地方法院檢察署檢察官移送併辦
    。本院改用通常程序審判，於準備程序進行中，被告就被訴
    事實為有罪之陳述，經告知簡式審判程序之旨，並聽取當事
    人意見後，合議庭裁定由受命法官獨任以簡式審判程序審理
    。
    理  由
一、上揭事實，業據被告乙○○於本院審理時全部坦承不諱，核
    與被害人丙○○、甲○○、許蘭香於警詢時指述之失竊情節
    相符，且有證人李日平於警詢及偵訊時之證詞、共犯許西村
    於警詢及偵訊時之供述可稽，此外並有鑰匙1 支、三輪車1
    台、扳手2 支扣案可證，及贓物認領保管單3 紙、代保管條
    1 紙、現場照片4 幀在卷足憑。本案事證至為明確，被告犯
    行洵堪認定，應依法論科。
二、查扣案之扳手2 支，均係金屬材質，其質地堅硬、兩端有尖
    角，此有照片2 幀可稽，持以揮刺、擊打，顯足以傷害人之
    生命、身體，具客觀上之危險性，自屬兇器無疑。是核被告
    乙○○所為，係犯刑法第320 條第1 項之竊盜罪（事實欄第
    一、二項部分），及刑法第321 條第2 項、第1 項第3 款之
    攜帶兇器加重竊盜未遂罪（事實欄第三項部分）。其先後多
    次竊盜犯行，時間緊接，觸犯基本構成要件相同之罪名，顯
    係基於概括犯意反覆為之，為連續犯，應依刑法第56條規定
    ，從一重以攜帶兇器加重竊盜未遂罪處斷，並加重其刑。被
    告已著手上開加重竊盜行為之實施，惟尚未得手，為未遂犯
    ，應依刑法第26條前段規定，按既遂犯之刑度減輕其刑。公
    訴人雖僅就事實欄第一、二項部分提起公訴，惟事實欄第三
    項所示犯行既與起訴部分有連續犯之裁判上一罪關係，且經
    檢察官移送併辦，本院自應併予審究，附此敘明。又被告前
    於90年間因竊盜案件，經本院以90年度易字第127 號判處有
    期徒刑5 月確定，已於91年2 月19日縮刑期滿執行完畢；另
    於90年間復因竊盜案件，經本院以90年度重簡字第1048號判
    處有期徒刑4 月確定，亦已於92年2 月9 日執行完畢等情，
    有臺灣高等法院被告前案紀錄表可考，其於上揭有期徒刑執
    行完畢後5 年以內，再犯本件有期徒刑以上之罪，為累犯，
    應依刑法第47條規定遞加重其刑。被告同時有加重及減輕其
    刑之事由，爰依刑法第71條第1 項規定，先加後減之。爰審
    酌被告素行不佳，數度為警查獲，仍反覆實施竊盜犯行，惡
    性非輕，兼衡其犯罪之動機、目的、手段、所竊財物之價值
    、對被害人所生之危害程度，及於本院審理時尚能坦承犯行
    等一切情狀，量處如主文所示之刑，以資懲儆。扣案之鑰匙
    1 支，為共犯許西村所有，供其等共同竊取上揭機車所用；
    扳手2 支，則為被告所有，作為行竊上揭自用小貨車之欄板
    所用，此均據被告供承在卷，爰均依刑法第38條第1 項第2
    款諭知沒收之。至扣案之三輪車1 台，被告否認為其所有，
    復無證據堪認確為被告所有之物，爰不予宣告沒收之。
三、移送併辦意旨另謂（94年度偵字第12924 號）：被告意圖為
    自己不法之所有，於94年7 月31日在臺北縣三重市○○街52
    號前，竊取張雪霞所有之腳踏車2 部，因認被告另涉刑法第
    320 條第1 項之竊盜罪嫌，且與上開經本院論罪部分有連續
    犯之裁判上一罪關係等語。惟查：被告前揭多次竊盜犯行，
    均係密集於93年10月至12月間所實施，而被告最後於93年12
    月24日為警查獲後，隨即於翌日入監執行另案徒刑，嗣於94
    年4 月24日始因縮刑期滿獲釋等情，有臺灣高等法院被告前
    案紀錄表可稽。是被告既曾入監執行相當時日，於獲釋出監
    後，迄至94年7 月31日再犯竊盜罪嫌，且與前揭最後行為時
    相隔已逾7 月，顯係另行起意，難認有何概括犯意之可言，
    而與本件竊盜並無連續犯之裁判上一罪關係，自非本件起訴
    效力之所及。爰退由檢察官另為適法之處理，併此敘明。
據上論斷，應依刑事訴訟法第452 條、第273 條之1 第1 項、第
299 條第1 項前段，刑法第56條、第321 條第2 項、第1 項第3
款、第26條前段、第47條、第38條第1 項第2 款，判決如主文。
本案經檢察官李吉祥到庭執行職務。
中　　華　　民　　國　　94　　年　　8 　　月　　31　　日
                  刑事第十九庭  法　官　朱嘉川
以上正本證明與原本無異。
如不服本判決應於送達後10日內向本院提出上訴狀。
                                書記官　陳聖儒
中　　華　　民　　國　　94　　年　　8 　　月　　31　　日
附錄本案論罪科刑法條全文：
中華民國刑法第321條：
犯竊盜罪而有左列情形之一者，處6 月以上、5 年以下有期徒刑
：
一  於夜間侵入住宅或有人居住之建築物、船艦或隱匿其內而犯之
    者。
二  毀越門扇、牆垣或其他安全設備而犯之者。
三  攜帶兇器而犯之者。
四  結夥3 人以上而犯之者。
五  乘火災、水災或其他災害之際而犯之者。
六  在車站或埠頭而犯之者。
前項之未遂犯罰之。
